

Técnico Electrónico.

Inspector de Equipos.

Capataz General.

Ingeniería Electrónica.

PERFIL

Estos 8 años de experiencia liderando me han permitido desarrollar una amplia capacidad de razonamiento analítico como asi también de pensamiento estratégico permitiéndome poder llevar a cabo tareas de alto redimiento en distintos proyectos como el Gasoducto Noreste Argentino, poniendo a prueba como supervisor del sector eléctrico o el Gasoducto Néstor Kirchner dandome la gran experiencia de poder liderar un maravilloso grupo de trabajo de 63 personas como su capataz. Y gracias ha estos proyectos como asi de muchos otros en los que participe, pude ampliar mi capacidad de adaptabilidad y de gestion de grupos de trabajos. Por estos motivos me coincidero una persona proactiva y con ganas de recibir nuevos desafios para seguir ampliando mi conocimiento.

Pagina WEB: https://22pera48.github.io/

EXPERIENCIA

Techint-Panedile UTE_2015-2016.

Proyecto GNEA, obradores en Ing. Juárez y Las Lomitas provincia de Formosa. Puesta en marcha de planta de soldadura doble junta. Control y corrección de parámetros de soldadura según norma API.

Contreras Hermanos S.A_ 2018-2020.

Comercio exterior y mercado local, presupuestado de obra. Inspección de maquinaria, asesoramiento de equipos de soldadura y generacionales.

Techint-Shell_2021-2022.

Proyecto ARG-DUCTO SHELL, obrador en Cinco Saltos provincia de Rio Negro. Puesta en marcha, conexionado y armado de planta de soldadura doble junta STT.

Techint-Sacde UTE_2022-2023.

Proyecto gasoducto Néstor Kirchner (GPNK), capataz general. Liderar grupos de trabajo para el armado y translado de la planta de soldadura doble junta, presupuestado de consumibles.

SM SERVICE Laboratorio de Microelectronica 2013-2015.

Aplicar conocimiento avanzado de microelectronica para fabricar prototipos de placa segun se requiera. Diagnosticado con herramientas especializadas.

CONTACTO

- **1149406541**
- □ arielalejandro.1993@gmail.com

FORMACION

Técnico en Electrónica 2007-2010.

Escuela de Educación Técnica N° 5 Raúl S. Ortiz, Tigre.

Inspector de Equipos 2018.

Dictado en IGARRETA MAQUINAS IMASA.

Ingeniería Electrónica 2011.

UTN Facultad Regional de Buenos Aires. Sin completar.

Curso de Crosby 2018.

Inspección y mantenimiento de elementos de izaje.

Diseño 3d con Blender.

Curso de mantenimiento 2018.

Dictado por Lincoln Electric.

Curso de PYTHON 2024.

Manejo de programa de gestión de base de datos TANGO.

Ingles Oral y escrito básico. Lectura intermedia.